臺灣高雄地方法院民事裁定　九十一年度訴字第一四八一號
　　原　　　告　乙○○
　　　　　　　　甲○○
　　　　　　　　丙○○
　　被　　　告　黃順興
右當事人間損害賠償事件，經原告提起附帶民事訴訟，復經本院刑事庭將本件訴訟裁
移本院民事庭，本院裁定如左：
    主      文
原告之訴及假執行之聲請均駁回。
訴訟費用由原告負擔。
    理      由
一、按原告起訴不合程式或不備其他要件者，其起訴不合法，應以裁定駁回之，民事
    訴訟法第二百四十九條第一項第六款定有明文。且按刑事訴訟諭知無罪判決者，
    應以判決駁回原告之訴。但經原告聲請時，應將附帶民事移送管轄法院民事庭，
    刑事訴訟法第五百零三條定有明文。又按刑事法院得依刑事訴訟法第五百零四條
    第一項規定，將附帶民事訴訟以裁定移送於該法院民事庭者，以刑事部分宣告被
    告有罪之判決者為限，至刑事訴訟諭知無罪之判決，刑事法院本應依同法第五百
    零三條第一項前段規定以判決駁回原告之訴，如誤以裁定移送於民事庭，其訴之
    不合法，不因移送民事庭而受影響，受移送之民事庭應認原告之訴為不合法以裁
    定駁回，最高法院六十六年台上字第一○九四號判例可資參照。
二、原告於被告被訴偽造有價證券等刑事案件（本院九十年度訴字第一九七四號）審
    理中，對被告提起本件附帶民事訴訟主張：被告黃順興與陳玉梅共同意圖為自己
    不法之所有，並基於概括犯意，自八十八年五月五日起，由被告黃順興自任互助
    會首，召集每會每月新台幣（下同）一萬元，合計五十六會之互助會，原告不疑
    有他而加入該互助會。被告黃順興與陳玉梅共同連續偽造葉再恩等活會會員之標
    單，冒標互助會款，詐取其他互助會款，並連續偽造葉再恩等人之名義簽立本票
    而交付予活會會員，以掩飾其冒標之行為，截至九十年四月五日止，原告已支付
    三十二會之會款給陳玉梅。嗣於九十年五月五日即無故停標，洪玉金等人經按被
    告黃順興、陳玉梅二人所提供之互助會員名單彼此查詢後，發現該組互助會於止
    會時已進行到第三十二會，事實上竟只有之會員有標該會，原告始知受騙，為此
    提出附帶民事訴訟等語。
三、惟查被告黃順興被訴偽造有價證券等之刑事訴訟，業經本院刑事庭以九十年度訴
    字第一九七四號刑事判決認定被告黃順興無罪，且原告並未聲請刑事庭將原告對
    被告黃順興之本件附帶民事訴訟移送民事庭，刑事法院疏於注意，將此本應以判
    決駁回之訴，依刑事訴訟法第五百零四條第一項前段以裁定移送於民事庭，此有
    本院九十年度附民字第五四四號裁定附卷可徵。爰依首揭規定之意旨，應認原告
    之訴為不合法，又其假執行之聲請亦缺乏宣告之依據，均應併予駁回。
四、依民事訴訟法第二百四十九條第一項第六款、第九十五條、第八十五條第一項前
    段，裁定如主文。
中　　　華　　　民　　　國　　九十一　　年　　　五　　　月　　二十七　　日
                              臺灣高雄地方法院民事第二庭
~B審判長法　　　官  吳進寶
~B　　　法　　　官  甯　馨
~B　　　法　　　官　陳月雯
右為正本係照原本作成。
如不服本裁定應於送達後十日內向本院提出抗告狀。
中　　　華　　　民　　　國　　九十一　　年　　　五　　　月　　二十七　　日
~B      法院書記官　陳展榮
